tsearch_data/russian.affix
flag *P:
#
# деепричастия глаголов несовершенного вида
#
    [АЕ] Т Ь		>	-ТЬ,Я		# бросать > бросая
    [АЕ] Т Ь С Я	>	-ТЬСЯ,ЯСЬ	# бросаться > бросаясь
    [^АЕОУ] Я Т Ь	>	-ТЬ,Я		# догонять > догоняя
    [^АЕОУ] Я Т Ь С Я	>	-ТЬСЯ,ЯСЬ	# цепляться > цепляясь
    [АЕОУ] Я Т Ь	>	-ЯТЬ,Я		# таять > тая
    [АЕОУ] Я Т Ь С Я	>	-ТЬСЯ,СЬ	# бояться > боясь
    [^ЖЧШЩ] И Т Ь 	>	-ИТЬ,Я		# базарить > базаря
    [^ЖЧШЩ] И Т Ь С Я	>	-ИТЬСЯ,ЯСЬ	# готовиться > готовясь
    [ЖЧШЩ] И Т Ь	>	-ИТЬ,А		# дурачить > дурача
    [ЖЧШЩ] И Т Ь С Я	>	-ИТЬСЯ,АСЬ	# дурачиться > дурачась
    Ы Т Ь		>	-ЫТЬ,ОЯ		# мыть > моя
    Ы Т Ь С Я		>	-ЫТЬСЯ,ОЯСЬ	# мыть > моясь

flag *Q:
#
# деепричастия глаголов несовершенного вида (исключения)
#
    [ЖШЩЧЦ] Е В А Т Ь	>	-ЕВАТЬ,УЯ	# жевать > жуя
    [ЖШЩЧЦ] Е В А Т Ь С Я	>	-ЕВАТЬСЯ,УЯСЬ	# бичеваться > бичуясь
    [^ЖШЩЧЦ] Е В А Т Ь	>	-ЕВАТЬ,ЮЯ	# воевать > воюя
    [^ЖШЩЧЦ] Е В А Т Ь С Я	>	-ЕВАТЬСЯ,ЮЯСЬ	# плеваться > плюясь
    О В А Т Ь		>	-ОВАТЬ,УЯ	# рисовать > рисуя
    О В А Т Ь С Я	>	-ОВАТЬСЯ,УЯСЬ	# рисоваться > рисуясь

flag *R:
#
# деепричастия глаголов совершенного вида
#
    [АЕИОУЫЯ] Т Ь	>	-ТЬ,В		# вырвать > вырвав
    [АЕИОУЫЯ] Т Ь С Я	>	-ТЬСЯ,ВШИСЬ	# вырваться > вырвавшись
    С Т Ь		>	-СТЬ,В		# упасть > упав
    С Т Ь С Я		>	-СТЬСЯ,ВШИСЬ	# попасться > попавшись

flag *Z:
#
# наречия и слова типа янтарно-желтый
#
    [ВЛНРТ] Ы Й		>	-ЫЙ,О		# озадаченный > озадаченно
    [СЦ] К И Й		>	-ИЙ,И		# юридический > юридически
    Щ И Й		>	-ИЙ,Е		# блестящий > блестяще
    Ь К И Й		>	-ИЙ,О		# скромненький > скомненько

flag *A:
#
# прилагательные и причастия
#
# прилагательные/причастия на -ый (м.р. в ед. и мн.ч.)
    [^Ц] Ы Й	>	-ЫЙ,ОГО		# белый > белого (р.п.)
    Ц Ы Й	>	-ЫЙ,ЕГО		# куцый > куцего (р.п.)
    [^Ц] Ы Й	>	-ЫЙ,ОМУ		# белый > белому (д.п.)
    Ц Ы Й	>	-ЫЙ,ЕМУ		# куцый > куцему (д.п.)
    Ы Й		>	-Й,М		# белый > белым (т.п.)
    [^Ц] Ы Й	>	-ЫЙ,ОМ		# белый > белом (п.п.)
    Ц Ы Й	>	-ЫЙ,ЕМ		# куцый > куцем (п.п.)
    Ы Й		>	-Й,Е		# белый > белые (мн,и.п.)
    Ы Й		>	-Й,Х		# белый > белых (мн,р.п.)
    Ы Й		>	-Й,МИ		# белый > белыми (мн,т.п.)
# ж. и ср. род
    Ы Й		>	-ЫЙ,АЯ		# белый > белая (ж,и.п.)
    [^Ц] Ы Й	>	-ЫЙ,ОЙ		# белый > белой (ж,р.п.)
# устаревшая форма
    [^Ц] Ы Й	>	-ЫЙ,ОЮ		# белый > белою (ж,р.п.)
    Ц Ы Й	>	-ЫЙ,ЕЙ		# куцый > куцей (ж,р.п.)
    Ы Й		>	-ЫЙ,УЮ		# белый > белую (ж,в.п.)
    [^Ц] Ы Й	>	-ЫЙ,ОЕ		# белый > белое (ср,и.п.)
    Ц Ы Й	>	-ЫЙ,ЕЕ		# куцый > куцее (ср,и.п.)
# прилагательные на -[гкх]ий (м.р. в ед. и мн.ч.)
    [ГКХ] И Й	>	-ИЙ,ОГО		# детский > детского (р.п.)
    [ГКХ] И Й	>	-ИЙ,ОМУ		# детский > детскому (д.п.)
    [ГКХ] И Й	>	-Й,М		# детский > детским (т.п.)
    [ГКХ] И Й	>	-ИЙ,ОМ		# детский > детском (п.п.)
    [ГКХ] И Й	>	-Й,Е		# детский > детские (мн,и.п.)
    [ГКХ] И Й	>	-Й,Х		# детский > детских (мн,р.п.)
    [ГКХ] И Й	>	-Й,МИ		# детский > детскими (мн,т.п.)
# ж. и ср. род
    [ГКХ] И Й	>	-ИЙ,АЯ		# детский > детская (ж,и.п.)
    [ГКХ] И Й	>	-ИЙ,ОЙ		# детский > детской (ж,р.п.)
# устаревшая форма
    [ГКХ] И Й	>	-ИЙ,ОЮ		# детский > детскою (ж,р.п.)
    [ГКХ] И Й	>	-ИЙ,УЮ		# детский > детскую (ж,в.п.)
    [ГКХ] И Й	>	-ИЙ,ОЕ		# детский > детское (ср,и.п.)
# другие прилагательные на -ий (м.р. в ед. и мн.ч.)
    [ЕЖНРШЩЧ] И Й	>	-ИЙ,ЕГО		# синий > синего (р.п.)
    [ЕЖНРШЩЧ] И Й	>	-ИЙ,ЕМУ		# синий > синему (д.п.)
    [ЕЖНРШЩЧ] И Й	>	-Й,М		# синий > синим (т.п.)
    [ЕЖНРШЩЧ] И Й	>	-ИЙ,ЕМ		# синий > синем (п.п.)
    [ЕЖНРШЩЧ] И Й	>	-Й,Е		# синий > синие (мн,и.п.)
    [ЕЖНРШЩЧ] И Й	>	-Й,Х		# синий > синих (мн,р.п.)
    [ЕЖНРШЩЧ] И Й	>	-Й,МИ	 	# синий > синими (мн,т.п.)
# причастия на -[шщ]ийся (м.р. в ед. и мн.ч.)
    [ШЩ] И Й С Я	>	-ИЙСЯ,ЕГОСЯ	# смеющийся > -егося (р.п.)
    [ШЩ] И Й С Я	>	-ИЙСЯ,ЕМУСЯ	# смеющийся > -емуся (д.п.)
    [ШЩ] И Й С Я	>	-ИЙСЯ,ИМСЯ	# смеющийся > -имся (т.п.)
    [ШЩ] И Й С Я	>	-ИЙСЯ,ЕМСЯ	# смеющийся > -емся (п.п.)
    [ШЩ] И Й С Я	>	-ИЙСЯ,ИЕСЯ	# смеющийся > -иеся (мн,и.п.)
    [ШЩ] И Й С Я	>	-ИЙСЯ,ИХСЯ	# смеющийся > -ихся (мн,р.п.)
    [ШЩ] И Й С Я	>	-ИЙСЯ,ИМИСЯ 	# смеющийся > -имися (мн,т.п.)
# ж. и ср. род
    [ЕН] И Й	>	-ИЙ,ЯЯ		# синий > синяя (ж,и.п.)
    [ЖШЩЧ] И Й	>	-ИЙ,АЯ		# бегущий > бегущая (ж,и.п.)
    [ЕЖНШЩЧ] И Й	>	-ИЙ,ЕЙ		# синий > синей (ж,р.п.)
# устаревшая форма
    [ЕЖНШЩЧ] И Й	>	-ИЙ,ЕЮ		# синий > синею (ж,т.п.)
    [ЕН] И Й	>	-ИЙ,ЮЮ		# синий > синюю (ж,в.п.)
    [ЖШЩЧ] И Й	>	-ИЙ,УЮ		# бегущий > бегущую (ж,в.п.)
    [ЕЖНШЩЧ] И Й	>	-ИЙ,ЕЕ		# синий > синее (ср,и.п.)
#
    [ШЩ] И Й С Я	>	-ИЙСЯ,АЯСЯ	# смеющийся > -аяся (ж,и.п.)
    [ШЩ] И Й С Я	>	-ИЙСЯ,ЕЙСЯ	# смеющийся > -ейся (ж,р.п.)
# устаревшая форма
    [ШЩ] И Й С Я	>	-ИЙСЯ,ЕЮСЯ	# смеющийся > -еюся (ж,т.п.)
    [ШЩ] И Й С Я	>	-ИЙСЯ,УЮСЯ	# смеющийся > -уюся (ж,в.п.)
    [ШЩ] И Й С Я	>	-ИЙСЯ,ЕЕСЯ	# смеющийся > -ееся (ср,и.п.)
# прилагательные на -ой (м.р. в ед. и мн.ч.)
    О Й		>	-Й,Ю		# большой > большою (уст.форма)
    О Й		>	-ОЙ,ОГО		# большой > большого (р.п.)
    О Й		>	-ОЙ,ОМУ		# большой > большому (д.п.)
    [ГЖКХШЩЧ] О Й	>	-ОЙ,ИМ	# большой > большим (т.п.)
    [^ГЖКХШЩЧ] О Й	>	-ОЙ,ЫМ	# цветной > цветным (")
    О Й		>	-ОЙ,ОМ		# большой > большом (п.п.)
    [ГЖКХШЩЧ] О Й	>	-ОЙ,ИЕ	# большой > большие (мн,и.п.)
    [^ГЖКХШЩЧ] О Й	>	-ОЙ,ЫЕ	# цветной > цветные (")
    [ГЖКХШЩЧ] О Й	>	-ОЙ,ИХ	# большой > больших (мн,р.п.)
    [^ГЖКХШЩЧ] О Й	>	-ОЙ,ЫХ	# цветной > цветных (")
    [ГЖКХШЩЧ] О Й	>	-ОЙ,ИМИ	# большой > большими (мн,т.п.)
    [^ГЖКХШЩЧ] О Й	>	-ОЙ,ЫМИ	# цветной > цветными (")
# ж. и ср. род
    О Й		>	-ОЙ,АЯ		# большой > большая (ж,и.п.)
    О Й		>	-ОЙ,УЮ		# большой > большую (ж,в.п.)
    О Й		>	-ОЙ,ОЕ		# большой > большое (ср,и.п.)
# прилагательные на -ин
    И Н		>	ОГО		# мамин > маминого
    И Н		>	ОМУ		# мамин > маминому
    И Н		>	ЫМ		# мамин > маминым
    И Н		>	ОМ		# мамин > мамином
    И Н		>	А		# мамин > мамина
    И Н		>	ОЙ		# мамин > маминой
    И Н		>	У		# мамин > мамину
    И Н		>	О		# мамин > мамино
    И Н		>	Ы		# мамин > мамины
    И Н		>	ЫХ		# мамин > маминых
    И Н		>	ЫМИ		# мамин > мамиными
# прилагательные на -ов
    В		>	А		# дедов > дедова
    В		>	О		# дедов > дедово
    В		>	У		# дедов > дедову
    В		>	ОЙ		# дедов > дедовой
    В		>	ОМ		# дедов > дедовом
    В		>	Ы		# дедов > дедовы
    В		>	ЫХ		# дедов > дедовых
    В		>	ЫМ		# дедов > дедовым
    В		>	ЫМИ		# дедов > дедовыми
# существительные
    [ИЫ] Е	>	-Е,Х		# врановые > врановых
    [ИЫ] Е	>	-Е,М		# врановые > врановым
    [ИЫ] Е	>	-Е,МИ		# врановые > врановыми
